【裁判字號】    97,易,1037
【裁判日期】    971211
【裁判案由】    違反毒品危害防制條例
【裁判全文】
臺灣屏東地方法院刑事判決              97年度易字第1037號
公  訴  人  臺灣屏東地方法院檢察署檢察官
被      告  甲○○
上列被告因違反毒品危害防制條例案件，經檢察官提起公訴（97
年度毒偵字第1921號），被告於準備程序期日就被訴事實為有罪
之陳述，本院合議庭裁定由受命法官獨任進行簡式審判程序，判
決如下：
    主  文
甲○○施用第二級毒品，處有期徒刑陸月，如易科罰金，以新臺
幣壹仟元折算壹日。
    事  實
一、甲○○曾於民國95年間，因施用毒品案件，經本院以95年度
    毒聲字第231 號裁定令入勒戒處所施以觀察、勒戒，因認有
    繼續施用毒品傾向，復經本院以95年度毒聲字第303 號裁定
    令入戒治處所強制戒治，嗣於96年9 月4 日停止其處分而出
    監，並經臺灣屏東地方法院檢察署檢察官以96年度戒毒偵第
    42號為不起訴處分確定。
二、甲○○前於(1)82年間，因違反麻醉藥品管理條例案件，經臺
    灣高等法院高雄分院以82年度上訴字第3892號判決處有期徒
    刑5 年2 月、褫奪公權3 年確定；(2)於82年間，因違反麻醉
    藥品管理條例案件，經本院以82年度易字第1909號判決處有
    期徒刑7 月確定。上開第(1)、(2)部分，並經合併定應執行刑
    為有期徒刑5 年5 月、褫奪公權3 年確定，後又經本院以97
    年度聲減字第97號裁定減為應執行有期徒刑5 年4 月、褫奪
    公權3 年確定。甲○○於84年4 月6 日入監服刑，嗣於85年
    12月26日縮短刑期假釋出監。詎甲○○復於(3)86年間，因違
    反麻醉藥品管理條例案件，經臺灣高雄地方法院以86年度訴
    字第2632號判決處有期徒刑5 年6 月、8 月確定；(4)於86年
    間，因違反肅清煙毒條例案件，經臺灣高雄地方法院86年度
    訴字第3650號判決處有期徒刑2 年2 月確定。上開第(3)、(4)
    部分並經合併定應執行刑為有期徒刑8 年確定，後又經臺灣
    高雄地方法院以97年度聲減字第2349號裁定減為應執行有期
    徒刑6 年7 月確定。前開假釋亦遭撤銷，而此2 部分接續執
    行。甲○○於87年6 月19日入監服刑，嗣於93年7 月30日再
    度縮短刑期假釋出監。然甲○○又因上開事實欄第一部分之
    施用毒品案件，經送觀察、勒戒及強制戒治，而前開假釋並
    遭撤銷，遂於97年9 月26日再度入監執行殘刑。（未構成累
    犯）
三、詎甲○○仍不知戒除毒癮，於上開強制戒治執行完畢釋放後
    5 年內，復基於施用第二級毒品甲基安非他命之犯意，於97
    年7 月22日晚間6 時許為警採尿時起回溯120 小時內之某時
    ，在不詳地點，以不詳方式，施用第二級毒品甲基安非他命
    1 次。嗣經警於97年7 月21日晚間6 時35分許，送達毒品採
    尿通知書予甲○○，並得其同意採尿送驗後，呈有甲基安非
    他命陽性反應，因而查獲上情。
四、案經屏東縣政府警察局枋寮分局報請臺灣屏東地方法院檢察
    署檢察官偵查起訴。
    理  由
一、按除被告所犯為死刑、無期徒刑、最輕本刑為3 年以上有期
    徒刑之罪或高等法院管轄第一審案件者外，於法院行準備程
    序進行中，被告先就被訴事實為有罪之陳述時，審判長得告
    知被告簡式審判程序之旨，並聽取當事人、代理人、辯護人
    及輔佐人之意見後，裁定進行簡式審判程序，刑事訴訟法第
    273 條之1 第1 項定有明文，本件被告所為係犯死刑、無期
    徒刑、最輕本刑為3 年以上有期徒刑以外之罪，其於準備程
    序中就被訴事實為有罪之陳述，經法官告知簡式審判程序之
    旨，並聽取公訴人、被告之意見後，本院合議庭乃裁定由受
    命法官獨任進行簡式審判程序，合先敘明。又簡式審判程序
    之證據調查，不受刑事訴訟法第159 條第1 項、第161 條之
    2 、第161 條之3 、第163 條之1 及第164 條至第170 條規
    定之限制，刑事訴訟法第273 條之2 亦定有明文，故本件審
    理依該規定，亦排除嚴格證據調查，併予敘明。
二、上揭事實，業據被告於本院審理時坦承不諱（見本院卷第39
    頁），另被告經採尿送驗結果，確呈甲基安非他命陽性反應
    ，此有正修科技大學超微量研究科技中心於97年8 月11日出
    具之檢驗報告1 紙（見警卷第6 頁）、應受尿液採驗人尿液
    檢體採集送驗紀錄表1 紙（見警卷第7 頁）、屏東縣政府警
    察局枋寮分局採驗尿液通知書回執聯1 紙（見本院卷第25
    頁）在卷可按。是被告上開自白核與事實相符，堪以採信。
    再被告先前如事實欄第一部分所載，其於95年間，因施用毒
    品案件，經本院以95年度毒聲字第231 號裁定令入勒戒處所
    施以觀察、勒戒，因認有繼續施用毒品傾向，復經本院以95
    年度毒聲字第303 號裁定令入戒治處所強制戒治，並於96年
    9 月4 日停止其處分而出監等情，有臺灣高等法院被告前案
    紀錄表1 份在卷足憑。故本件事證已臻明確，被告於強制戒
    治執行完畢釋放後5 年內，再犯本件施用第二級毒品甲基安
    非他命之犯行洵堪認定，自應依法論科。
三、查甲基安非他命係屬毒品危害防制條例第2 條第2 項第2 款
    所規定之第二級毒品，故核被告所為係犯毒品危害防制條例
    第10條第2 項之施用第二級毒品罪。被告非法持有第二級毒
    品甲基安非他命之低度行為，已為其進而施用之高度行為所
    吸收，故不另論罪。爰審酌被告教育程度為國中畢業，係無
    業之人，有警詢筆錄年籍資料欄附卷可查，並經被告於本院
    審理時自承在卷，且如事實欄第二部分所示，其素行不佳，
    前科累累，有臺灣高等法院被告前案紀錄表1 份存卷可考，
    其曾因施用毒品案件，經觀察、勒戒及強制戒治後，仍再犯
    本件之罪，足見其毫無悔意，戒癮之意志力甚為薄弱，又本
    件係被告於假釋期間內所犯，亦徵其不知謹慎自持，漠視刑
    罰效果，惟念及其施用毒品之犯行，在本質上乃屬戕害自身
    身心健康之行為，且能坦承犯行，犯罪後之態度尚稱良好等
    一切情狀，量處如主文所示之刑，並諭知易科罰金之折算標
    準，以資懲儆。
四、按二以上徒刑併執行者，依刑法第79條之1 第1 項規定，其
    報請許可假釋所定最低應執行之期間，合併計算；同條第3
    項並規定假釋期間（殘餘刑期）亦合併計算之。故合併執行
    之情形，必假釋期滿未經撤銷而再犯罪者，始構成累犯，不
    得將合併執行之刑期割裂計算，而論以累犯（最高法院89年
    台非字第51號判決意旨參照）。被告如事實欄第二部分所示
    ，其所犯第(1)、(2)部分之罪於85年12月26日經假釋出獄後，
    因再犯第(3)、(4)部分之罪而遭撤銷，其殘刑並與第(3)、(4)部
    分之罪所定刑期接續執行。則此4 部分之罪既經接續執行，
    被告復於93年7 月30日再度縮短刑期假釋出監，則自應就此
    4 部分之罪合併計算其假釋期間，需俟合併之假釋期間期滿
    未經撤銷後再犯罪，始得論以累犯。又被告於93年7 月30日
    假釋出監後因犯施用毒品案件，而遭撤銷假釋，已於97年9
    月26日再度入監執行殘刑，則其上開4 部分之罪，尚非已執
    行完畢，故被告本件施用第二級毒品犯行，尚難論以累犯，
    檢察官聲請依刑法第47條第1 項規定加重其刑，尚有未恰。
    又檢察官起訴書雖認被告係於97年7 月22日晚間6 時許（採
    尿時間）往前回溯72小時內之不詳時間，在不詳地點，施用
    第二級毒品甲基安非他命1 次。然查，毒品施用後於尿液中
    排出之最長時限，受施用劑量、施用方式、個人體質及其代
    謝情況等因素影響，因個案而異，一般可檢出之最長時限為
    海洛因服用後2 至4 天、安非他命1 至4 天、甲基安非他命
    1 至5 天、MDMA 1至4 天、FM2 2 至14天，Ketamine 2至4
    天，此有行政院衛生署管制藥品管理局91年9 月23日管檢字
    第109652號函1 份附卷可稽（見本院卷第41頁），故應認本
    件被告施用第二級毒品甲基安非他命之時間應係於97年7 月
    22日晚間6 時許為警採尿時起回溯120 小時內某時，檢察官
    上開認定，容有誤會，均附此敘明。
據上論斷，應依刑事訴訟法第273 條之1 第1 項、第299 條第1
項前段，毒品危害防制條例第10條第2 項，刑法第11條前段、第
41 條第1 項前段，判決如主文。
本案經檢察官李侑姿到庭執行職務
中    華    民    國    97    年    12    月    11    日
                  刑事第五庭    法  官  程士傑
以上正本證明與原本無異。
如不服本判決應於收受判決後10日內向本院提出上訴書狀，並應
敘述具體理由；其未敘述上訴理由者，應於上訴期間屆滿後20日
內向本院補提理由書（均須按他造當事人之人數附繕本）「切勿
逕送上級法院」。
中    華    民    國    97    年    12    月    11    日
                                書記官  孫秀桃
附錄論罪科刑法條：
毒品危害防制條例第10條第2項
施用第二級毒品者，處 3 年以下有期徒刑。


司法院資訊處製作；財團法人民間司法改革基金會備份。
